【裁判字號】    99,上訴,2983
【裁判日期】    990903
【裁判案由】    違反藥事法
【裁判全文】
臺灣高等法院刑事判決                99年度上訴字第2983號
上  訴  人
即  被  告  甲○○
上列上訴人即被告因違反藥事法案件，不服臺灣板橋地方法院99
年度訴字第2026號，中華民國99年8月3日第一審判決（起訴案號
：臺灣板橋地方法院檢察署99年度偵字第10044號），提起上訴
，本院判決如下：
    主  文
上訴駁回。
    理  由
一、按不服地方法院之第一審判決而上訴者，應向管轄第二審之
    高等法院為之。上訴書狀應敘述具體理由，上訴書狀未敘述
    上訴理由者，應於上訴期間屆滿後20日內補提理由書於原審
    法院，逾期未補提者，原審法院應定期間先命補正；第二審
    法院認為上訴書狀未敘述理由或上訴有第362 條前段之情形
    者，應以判決駁回之，但其情形可以補正而未經原審法院命
    其補正者，審判長應定期間先命補正，刑事訴訟法第361 條
    、第367 條，分別定有明文。所謂上訴書狀應敘述具體理由
    ，必係依據卷內既有訴訟資料或提出新事證，指摘或表明第
    一審判決有何採證認事、用法或量刑等足以影響判決本旨之
    不當或違法，而構成應予撤銷之具體事由，始克當之（例如
    ：依憑證據法則具體指出所採證據何以不具證據能力，或依
    憑卷證資料，明確指出所為證據證明力之判斷如何違背經驗
    、論理法則）；倘僅泛言原判決認定事實錯誤、違背法令、
    量刑失之過重或輕縱，而未依上揭意旨指出具體事由，或形
    式上雖已指出具體事由，然該事由縱使屬實，亦不足以認為
    原判決有何不當或違法者（例如：對不具有調查必要性之證
    據，法院未依聲請調查亦未說明理由，或援用證據不當，但
    除去該證據仍應為同一事實之認定），皆難謂係具體理由，
    俾與第二審上訴制度旨在請求第二審法院撤銷、變更第一審
    不當或違法之判決，以實現個案救濟之立法目的相契合，並
    節制濫行上訴（最高法院97年度臺上字第892 號判決參照）
    。是以上訴人之上訴書狀或補提之上訴理由書，雖有敘述上
    訴理由，惟並未具體敘述第一審判決有上述違法、不當情形
    ，即與未敘述具體理由無異，其所為上訴，即不符合上訴之
    法定要件。
二、經查，本件原審適用簡式審判程序，並以上訴人即被告甲○
    ○（簡稱被告）於原審審理時之自白（參原審卷第22頁反面
    、第23頁反面）、海關進口快遞貨物稅費繳納證明書影本、
    網頁列印資料、國際包裹郵寄憑條、交易帳冊影本、訂貨單
    影本、庫存資料影本、行動電話號碼申登資料、中國信託商
    業銀行帳戶申登人及往來明細資料影本（參偵查卷第114 頁
    、第70頁至第76頁、第120 頁、第12頁至第43頁反面、第44
    頁至第58頁、第59頁至第69頁、第81頁、第82頁至第87頁）
    、行政院衛生署食品藥物管理局99年3 月17日FDA 研字第09
    80025479號函附之檢驗報告書等為據，認定被告明知如原判
    決附表所示之藥品含有「nitrite 」成分係屬禁藥，未經行
    政院衛生署核准不得擅自輸入販賣，竟基於販賣禁藥之犯意
    ，自民國96年6 月間起，在臺北縣土城市○○路○ 段58號11
    樓之3 住處，先透過電腦網路連線向國外網站以每瓶歐元3.
    5 元至3.8 元不等價格，訂購如原判決附表所示之禁藥，並
    以郵寄方式寄送至上開住處，再以電腦網路連結至自行申請
    之網站（網址為http://www.poppers-rush.com ）張貼販售
    禁藥之訊息，以每瓶新臺幣400 元至500 元價格出售予不特
    定之人，並以poppers-@poppers-rush.com 電子郵件帳號、
    行動電話0000000000號及中國信託商業銀行帳號0000000000
    00號帳戶作為與買家聯絡及匯款之工具，確有明知為禁藥而
    販賣之犯行；另說明被告販賣前述禁藥，核屬營利性行為，
    係在密切接近之一定時間及空間內以相同之方式持續、反覆
    從事，未曾間斷，其此等販賣禁藥之行為，客觀上具有反覆
    、延續實行之特徵，從而，在行為概念上，縱有多次販賣之
    舉措，仍應以集合犯之包括一罪評價之；復審酌被告販售未
    經主管機關許可之禁藥，危害國人身體健康，惟其犯後坦承
    犯行態度良好，兼衡其販賣禁藥之時間、數量、所獲利益等
    一切情狀，量處有期徒刑4 月，另說明扣案如原判決附表所
    示之物，均係被告所有供本案犯罪所用之物，業據其陳明在
    卷，應依刑法第38條第1 項第2 款規定宣告沒收之，至其餘
    扣案藥物，或經送本案鑑定後用罄，或驗無禁藥成分，爰不
    併諭知沒收等情，均已詳敘其所憑證據、認定理由及量刑依
    據，從形式上觀察並無任何採證認事、用法或量刑之不當或
    違法。被告收受判決後提起本件第二審上訴，其上訴理由略
    謂被告對販售之「RUSH」等產品認知為一般精油、香精，不
    知其成分含有添加藥品而過失犯錯，非明知為禁藥而罹刑章
    ，被告就此已深感悔悟，並無再犯之虞，依刑法第14條、第
    16條但書規定，被告應係犯藥事法第83條第3 項之罪，原審
    依藥事法第83條第1 項規定論處，實有過重；又被告犯後態
    度良好且深感悔悟，並無前科，檢察官亦於起訴書中願予被
    告自新機會，另被告因罹患慢性重症，且父母近日受交通事
    故傷害所累，需人在旁照料，爰請審酌上情，給予被告為人
    子女盡孝道及自新改過之機會，依刑法第74條規定宣告緩刑
    云云。惟被告先於原審準備程序中就被訴事實為有罪之陳述
    ，於嗣後原審依法改依簡式審判程序審理時，被告就被訴事
    實亦坦承不諱，稽之前揭補強證據，已足擔保被告任意性自
    白之真實性，本件事證明確，被告確有明知為禁藥而販賣之
    犯行，被告上訴意旨以其對販售之「RUSH」等產品認知為一
    般精油、香精，不知其成分含有添加藥品而過失犯錯，並非
    明知為禁藥而販賣云云，係泛言原判決認定事實錯誤，並未
    依上揭意旨指出具體事由；又按量刑之輕重及緩刑之宣告，
    係實體法上賦予法院得為自由裁量之事項，倘其已斟酌刑法
    第57條各款所列情狀，而未逾越法定刑度，或濫用其權限，
    即不得任意指摘為違法。查原判決就如何量定被告宣告刑之
    理由，業已審酌被告販售未經主管機關許可之禁藥，危害國
    人身體健康，惟其犯後坦承犯行態度良好，兼衡其販賣禁藥
    之時間、數量、所獲利益等一切情狀，量處有期徒刑4 月，
    ，難謂有何不當。原審就刑罰裁量職權之行使，並未逾越法
    律所規定之範圍，亦無濫用權限之情形，被告置原判決前開
    論述於不顧，猶提起上訴請求諭知緩刑，自非具體理由。綜
    上所述，被告所執上訴理由，顯非依據卷內既有訴訟資料或
    提出新事證，指摘或表明第一審判決有何採證認事、用法或
    量刑等足以影響判決本旨之不當或違法，而構成應予撤銷之
    具體事由。揆諸上開規定及說明，本件上訴顯無具體理由而
    不合法定程式，應予駁回，並不經言詞辯論為之。
三、據上論斷，應依刑事訴訟法第367 條前段、第372 條，判決
    如主文。
中    華    民    國    99    年    9     月    3     日
                  刑事第十九庭  審判長法  官 鄧振球
                                      法  官 彭幸鳴
                                      法  官 潘翠雪
以上正本證明與原本無異。
如不服本判決，應於收受送達後10日內向本院提出上訴書狀，其
未敘述上訴之理由者並得於提起上訴後10日內向本院補提理由書
（均須按他造當事人之人數附繕本）「切勿逕送上級法院」。
                                      書記官 朱家賢
中    華    民    國    99    年    9     月    7     日

司法院資訊處製作；財團法人民間司法改革基金會備份。
